臺灣高等法院臺中分院刑事判決　　　　　　　　　　九十四年度上訴字第一五八號
　　上　訴　人
　　即　被　告　己○○
　　選任辯護人　張績寶
　　　　　　　　張富慶
右上訴人因常業詐欺案件，不服九十二年度訴字第二○三九號中華民國九十三年八月
二十六日第一審判決（起訴案號：臺灣台中地方法院檢察署九十二年度偵字第八四九
四號），提起上訴，本院判決如左：
    主      文
原判決撤銷。
己○○共同以意圖為自己不法之所有，以詐術使人將本人之物交付為常業，處有期徒
刑參年。
扣案戊○○、庚○○、巳○○、丙○○、子○○、甲○○、卯○○、午○○、丁○○
、天○○、辰○○、李志信等人名義之郵局存摺各一本及甲○○名義之萬泰商業銀行
存摺一本、李志信名義之提款卡一張及印章一個、甲○○名義之提款卡一張均沒收。
　　事      實
一、己○○因失業且無固定之住居所，經由綽號「阿文」（真實姓名年籍不詳）之成
    年男子吸收，加入以「阿文」為首之詐騙集團，並與「阿文」及名為「莊素珠」
    之成年女子以及其餘姓名年籍不詳之成年男、女子數名，共同基於意圖為自己不
    法之所有之常業詐欺犯意聯絡，自民國九十二年三月間起，利用「阿文」預先取
    得如附表所示戊○○等人 (戊○○等人涉及幫助詐欺或常業詐欺等罪嫌部分未據
    檢察官起訴）附表之金融機構人頭帳戶為匯款帳戶，以寄發不實之「永邦律師事
    務所」、「仁理法律事務所」、「成業律師事務所」中獎通知函，或以電話佯稱
    係某律師之書面或言詞通知之方式，向不特定之受通知人佯稱其已中了「源俊公
    司」或「香港鎮鑫國際有限公司」之獎項，得折換現金新臺幣（下同）數十餘萬
    元，待受通知人誤以為自己確係中獎，進一步詢問領獎程序時，該集團中之成員
    ，即分別以各種假冒之身分（如：劉律師、康經理、雷處長、張千惠小姐‧‧‧
    等）與名義（如：須先繳交入會費、手續費、律師公證費、法定公存費用或國稅
    局假扣押費用，始得領取上開獎項），要求受通知人匯款，俟受通知人依指示匯
    入一筆款項後，即再以其他名義，告知尚有他筆費用亦須繳付，以此方式不斷要
    求受通知人匯款，致有如附表所示之丑○○等九人，因而陷於錯誤，分別於如附
    表所示之時間，匯入如附表所示之金額於該集團成員指定之上開帳戶內，均遭詐
    騙，總計丑○○等人遭詐騙之金額，各達數十萬元至二百餘萬元不等，至丑○○
    等人匯入之款項，均由包含己○○在內之集團成員立即提領，並交由「阿文」處
    理與分配。己○○與該以「阿文」為首之集團成員間，即以此方式向不特定人為
    詐欺取財之行為，並以之為常業（己○○除負責自金融機構之自動櫃員機提領受
    詐騙人匯入之款項並轉交予「阿文」外，另負責至自動櫃員機補登存摺及繳付電
    話費用、購買郵票、漿糊、便當等雜務事宜，「阿文」則提供己○○住宿處所，
    及於己○○每次完成提領現金等工作後，給予數千元至一萬元左右不等之酬勞）
    。嗣己○○於九十二年四月十七日二十一時許，在臺中市○○路二○○號郵局自
    動櫃員機前，復行持如附表所示之戊○○、庚○○、巳○○、丙○○、子○○、
    甲○○、卯○○郵局存摺補登時，為警查獲，並扣得供犯罪所用或預備供犯罪所
    用之戊○○、庚○○、巳○○、丙○○、子○○、甲○○、卯○○、午○○、丁○○、天○○、辰○○等十一人名義之郵局存摺及支出明細表二張，經帶同員警
至其臺中市○○路三十八號六樓之十八室租屋處，再扣得供犯罪所用之李志信名
    義之郵局存摺一本、提款卡一張、印章一個、甲○○名義之萬泰商業銀行存摺一
    本、提款卡一張等物，而循線查獲上情。
二、案經臺中市警察局第一分局報告臺灣臺中地方法院檢察署檢察官偵查起訴。
　　理      由
一、訊據上訴人即被告己○○（以下簡稱被告）固對於其有受「阿文」之託，經「阿
    文」交付存摺及提款卡後，為「阿文」提領現金、補登存摺、繳納電話費及購買
    郵票等物品之事宜，「阿文」則於每次工作完成後，給予其數千元不等之報酬等
    情坦承不諱，惟矢口否認有何共同為常業詐欺取財之犯行，辯稱：伊只有依「阿
    文」之指示為上開行為，伊不知道「阿文」實際上係從事何業，雖伊於後來曾隱
    約覺得「阿文」似在從事不法之行為，然「阿文」隨即揚言欲對伊之家人不利，
    伊只得繼續依「阿文」之指示行事，惟實際上，伊並不清楚「阿文」究竟所為何
    事，亦無參與詐欺取財之犯意聯絡與行為，伊當時係流浪漢，僅係遭「阿文」利
    用云云。惟查：
　(一)按被告以外之人於審判外之言詞或書面陳述，除法律有規定者外，不得作為證據
    ，又被告以外之人於審判外之陳述，雖不符刑事訴訟法第一百五十九條之一至第
    一百五十九條之四之規定，而經當事人於審判程序同意作為證據，法院審酌該言
    詞陳述或書面陳述作成時之情況，認為適當者，亦得為證據。當事人於法院調查
    證據時，知有同法第一百五十九條第一項不得為證據之情形，而未於言詞辯論終
    結前聲明異議者，視為有前項同意，刑事訴訟法第一百五十九條第一項、第一百
    五十九條之五分別定有明文。查如附表所示之被害人丑○○等九人雖未於審判期
    日到庭陳述，被詐騙之事實，但其等於警訊所為之陳述，被告與其辯護人及檢察
    官均未於言詞辯論終結前聲明異議，均有各該審判筆錄可稽，且本院審酌該等言
    詞陳述均係由被害人出於自由意識而陳述，所陳述之內容又無顯不可信之情事等
    一切情況，認為適當，依刑事訴訟法第一百五十九條之五規定，均得採為認定本
    件犯罪事實之證據，合先敘明。
　(二)如附表所示之被害人丑○○等九人確有遭人詐欺取財情事：
    經查被害人丑○○、癸○○、戌○○、未○○、酉○○、辛○○、王昱祥（原名
    王國明）、蕭兆芝、李紹文等九人，分別於九十二年三月間，接獲「永邦律師事
    務所」、「仁理法律事務所」或「成業律師事務所」之中獎通知函，或接獲自稱
    為某律師之人之電話通知，稱其已中了「源俊公司」或「香港鎮鑫國際有限公司
    」之獎項，得折換現金數十餘萬元，待被害人信以為真，進一步主動以中獎通知
    函上記載之聯絡電話詢問或於電話中直接詢問該自稱為某律師之人領獎程序時，
    電話中之人（分別自稱為康經理、雷處長、張千惠小姐‧‧‧等）或該自稱為某
    律師之人，即會以各種名義，如：須繳交入會費、手續費、律師公證費、法定公
    存費用或國稅局假扣押費用，始得領取上開獎項等，要求被害人匯款，待被害人
    依指示匯入其中一筆款項後，即會再以其他名義，告知尚有他筆費用亦須繳付，
    以此方式不斷要求被害人匯款，致丑○○等九人，因而陷於錯誤，分別於如附表
    所示之時間，匯入如附表所示之多筆金額於該詐欺集團成員指定之人頭帳戶內，
    而分別遭詐騙達數十萬元至二百餘萬元不等之金額等情，業據被害人丑○○等九
    人分別於警詢中證（指）述甚詳（詳見偵查卷第七十二頁、第八十二頁、第九十
    一頁、第一○二頁、第一三七頁、第一五三頁、第一六五頁、第一六九頁、一七
    二頁以下），並有渠等分別提出之郵政國內匯款執據、永邦律師事務所通知函、
    仁理法律事務所通知函、香港鎮鑫國際有限公司會員投資投注證明書、第一商業
    銀行匯款通知單、高新銀行匯款回條、郵政國內匯款單、中國國際商業銀行國內
    匯款申請書，及如附表所示庚○○、巳○○、丙○○、子○○、甲○○、卯○○
    等人之郵局帳戶客戶基本資料與歷史交易清單等附卷可稽，足認丑○○等九人，
    確有遭人詐欺取財情事。
　(三)依後述事證，足以認定被告對於「阿文」等人詐欺取財之犯行應有知悉，並與之
    有犯意之聯絡與行為之分擔：
  1.被告於警詢時，即已供承（按：被告不否認其於警詢中供述之任意性）：「我之
    前沒有工作在火車站流浪時認識『阿文』，其時間為九十二年初左右，當時他都
    是至火車站找一些流浪漢替他做有關詐欺工作的事情，我也是那時替『阿文』工
    作之人‧‧‧，我每次替『阿文』工作他都會給我錢，約新臺幣三千元至一萬元
    不等，我現住處（公園路三十八號六樓之十八室）也是『阿文』拿錢給承租的」
    、「（為何『阿文』會請你至提款機提錢及買郵票和補登存摺等工作？）因為『
    阿文』是從事詐欺騙錢的工作，至提款機領錢及補登存簿會有風險，所以他才會
    請我替他工作，給我酬勞」、「（你明知『阿文』是從事詐欺之工作，你為何還
    要替他工作？）我找不到工作，為了三餐才替他工作」等語甚明（見偵查卷第九
    頁以下），而被告於原審及本院亦不否認其於警詢所為上開供述之任意性，足見
    被告本已知悉「阿文」等人係在從事詐欺取財之行為，然為獲取報酬以維持生活
    ，仍依「阿文」之指示為各種提領現金、補登存摺、購買郵票等行為。
　2.被告於警詢中曾親筆書寫「自白書」一份（附於偵查卷第十三頁），內容明載：
    「‧‧‧郵局存摺是我在車站認識的朋友外號叫『阿文』的人交給我的，之後就
    叫我幫他作一些事情，例如繳費（電話費）等工作，之後我才知道他是詐騙集團
    的人。後來他會拿一些零用錢給我，大約每次拿給我三千至一萬。他叫我做的一
    些事情如下：補登存摺簿、繳電話費、拿提款卡去領錢、買郵票等工作。‧‧‧
    我總共替他領錢有五至六次，每次領約一萬元至十萬元不等，他會再拿錢給我‧
    ‧‧」等情，其並於檢察官訊問中，再次確認該自白書為其所寫、內容均屬實在
    （見偵查卷第五十九頁、第六十七頁），依該自白書所載之內容，亦清楚顯示被
    告於知悉「阿文」係詐欺集團之成員後，仍為「阿文」工作之事實（被告雖於「
    自白書」最後稱：「他們（阿文）怎樣去騙別人的錢，因為我沒有參加，所以我
    不了解詳細內容」，惟此僅係被告就其餘共同正犯實際施用詐術之方法有無具體
    認識及集團成員間彼此分工之問題，無礙於渠等就犯罪之實施具有犯意聯絡之認
    定）。
　3.員警於查獲當時，曾自被告租屋處扣得支出明細表二張（附於偵查卷第十四頁，
    另見偵查卷第十九頁、第二十頁搜索扣押筆錄、扣押物品目錄表），被告坦認該
    二張明細表為其所書寫，其於警詢中並稱：「（警方在你住處查獲之支出明細表
    二張，其內容有買郵票二萬五千元二次、電話費等，是否為『阿文』叫你所做、
    你本身所填寫的紀錄呢？）是的」（見偵查卷第十一頁）。而查其中四月七日之
    支出明細表記載之支出項目及金額包含：勇２２０００＋５０００元、電話
    費１６００元、買漿糊２００元、便當４００元、寄貨８００元；另四月
    九日之支出明細表則記載：買郵票２５０００＋２５０００元、碳粉匣２９
    ９０元、便當４００元、吳榮林薪資２１５０元。按被告自承為「阿文」工
    作當時三餐無以為繼，則「支出明細表」上所載「勇」或「吳榮林薪資」，自係
    依「阿文」之指示應提領或交付予「勇」或「吳榮林」之金錢，再依被告購買便
    當、漿糊、郵票、碳粉匣及寄貨等事實，被告對於包含「阿文」在內之其餘集團
    成員及所從事之詐欺取財行為，自應有所接觸或見聞。
  4.再本件自被告身上或租屋處查獲之他人金融機構存摺達十三本之多（另有金融卡
    二張、印章一枚，見卷附搜索扣押筆錄、扣押物品目錄表），而該些存摺及金融
    卡等，並非以「阿文」本人之名義所申辦，被告受「阿文」之指示，持上開非「
    阿文」本人名義之存摺或提款卡，為「阿文」辦理提領現金及補登存摺等手續，
    如何能稱對於「阿文」係從事詐欺取財之行為並無認識？其於原審及本院審理中
    辯稱：不知「阿文」等人係從事詐欺取財之行為等語，綜據上情，並無可採。
  5.按提領被害人匯入之現金，為詐欺集團成員確保詐得財物之關鍵行為，是若非集
    團中核心之份子，或集團首腦成員得以信任之人員，並無使其擔任此一分工角色
    之可能，復依前開證據資料顯示，被告之參與程度與行為，實達於共同正犯之分
    工角色，非僅幫助犯而已。
　(四)被告與「阿文」等人，均有恃前開詐騙行為維生，並以之為常業之事實與犯意聯
    絡：
  1.被告係為獲取「阿文」報酬（含租屋處所之提供及不定時給予之金錢），而持續
    不斷為「阿文」工作等情，已如前述，其於警詢中並坦認：「我找不到工作，為
    了三餐才替他工作」、「（你現沒有工作，是否都是靠替『阿文』工作來維生的
    ？）是的」等語（見偵查卷第十頁）。
　2.依本件「阿文」等人施詐之手法（以向不特定人寄發律師事務所通知函或撥打電
    話予不特定人）、集團成員之人數（依卷附資料顯示，顯然除被告及「阿文」外
    ，尚有多名成員）、詐騙之規模、詐得之財物金額、持續之期間等，足認被告及
    「阿文」等人，均有恃前開詐騙行為維生，並以之為常業之事實與犯意聯絡。
　(五)被告雖於原審辯稱：伊因受「阿文」之脅迫，致不得不繼續為「阿文」為上開提
    領現金等行為。惟查，被告於警詢、「自白書」及檢察官九十二年四月十八日第
    一次訊問時，均未如此供稱，且其既係流浪漢、居無定所，「阿文」又如何尋其
    家人、對其家人不利，是被告上開所辯，無非事後卸責之詞，並不足採。被告於
    本院雖又辯稱當時係一街頭遊民，在本案僅係受「阿文」利用之人而已，並請求
    傳訊證人申○○，惟證人申○○於本院到庭作證時僅證稱：其於九十二年二月份
    時剛好經過台中公園的「八角庭」時，看到被告過去與他聊天而認識，有找他去
    豐原太平洋百貨做臨時搬運工，找他工作約有三、四次，每找他工作一次約五到
    七天，陸陸續續找他三次，總共加起來有二十多天等語。則其所證縱然屬實，該
    等證詞與被告自九十二年三月間起至同年四月十七日止，為詐欺集團擔負自金融
    機構之自動櫃員機提領受詐騙人匯入之款項並轉交予「阿文」外，另負責至自動
    櫃員機補登存摺及繳付電話費用、購買郵票、漿糊、便當等雜務事宜，無論時間
    點或工作性質上均非衝突，自不能執為被告係受「阿文」所利用，而非與「阿文
    」等人共犯常業詐欺犯行之有利之憑證。是綜上所述，本件事證明確，被告犯行
    堪以認定。
二、核被告所為，係犯刑法第三百四十條之常業詐欺罪。其與綽號「阿文」及其餘姓
    名年籍不詳之成年男、女子數人間，就前開犯行，均有犯意之聯絡與行為之分擔
    ，均為共同正犯。原審對被告論罪科刑，固非無見，惟原審就如附表所示之被害
    人丑○○等九人未於審判期日到庭陳述，但其等於警訊所為之陳述何以得採為認
    定本件犯罪事實之證據，未敘明其理由，已有未洽。又本件查獲時由被告身上扣
    得之戊○○、庚○○、巳○○、丙○○、子○○、甲○○、卯○○、午○○、丁○○、天○○、辰○○等十一人之郵局存摺及於被告租住處扣得李志信之郵局存
    摺一本、提款卡一張、印章一個、甲○○萬泰商業銀行存摺一本、提款卡一張等
    物，均為供被告與綽號「阿文」等人詐欺犯罪所用或預備所用之物，且屬共犯甲○○等人所有，應予宣告沒收為當（理由詳后），原審未為諭知亦有未洽。故被
    告上訴常業詐欺犯行及認原審量刑過重雖無可取，但原判決既有上開可議，自應
    由本院予以撤銷改判，爰審酌被告犯罪之動機、目的、被告與「阿文」等人犯罪
    之手段、詐得之財物金額甚鉅、被告參與之程度與分工之角色、其素行雖稱良好
    （並無任何前案紀錄，有臺灣高等法院被告全國前案紀錄表在卷可查），惟於犯
    罪後未能坦承犯行，迄未與被害人達成和解或為任何賠償之行為，亦無悔意，另
    參酌公訴人請求量處被告四年有期徒刑尚嫌過重等一切情狀，予以量處有期徒刑
    參年，以示懲儆。又上開扣案存摺名義人戊○○、庚○○、巳○○、丙○○、子
    ○○、甲○○、卯○○等人郵局、萬泰商業銀行帳戶均係被告與綽號「阿文」等
    人詐欺犯罪時供被害人匯款之帳戶，為附表所示之被害人丑○○等人指述明確，
    並有卷附各該存摺及客戶歷史交易清單可證，故本件於被告持往郵局自動櫃員機
    補登存摺時為警自其身上所扣得之戊○○、庚○○、巳○○、丙○○、子○○、
    甲○○、卯○○、午○○、丁○○、天○○、辰○○等人名義之郵局存摺及於被
    告租住處扣得李志信名義之郵局存摺一本、提款卡一張、印章一個、甲○○名義
    之萬泰商業銀行存摺一本、提款卡一張等物，均為供被告與綽號「阿文」等人詐
    欺犯罪所用或預備所用之物，甚為顯然。而依上開扣案存摺名義人其中之甲○○
    於偵查及本院審理時所稱：「當時我在台中住院，有壹個女者（莊素珠）來找我
    ，要我幫忙開戶，他們要我把我的戶籍資料給他們。我與他們一起到銀行、郵局
    開戶，開完戶之後他們拿走印鑑、存摺等物。本來說好要給我五千元，後來他們
    沒有給我，我一直在醫院等他們交付錢給我，但他們沒有給我錢。」，足見證人
    甲○○至少有涉及幫助被告與阿文等人常業詐欺之罪嫌；又扣案存摺名義人其中
    之丙○○雖於本院亦供稱「存摺是在我執刑之前即不見了。我有好幾個朋友住在
    我家，我平常也沒注意這本存摺，是被偷或怎麼丟掉的我也沒去注意。我另有印
    鑑、提款卡等物放在一起，也一起丟掉」等語。惟印鑑、提款卡不論何因一起丟
    掉，本非常態，況證人丙○○亦坦承並未確實報案及向開戶金融機構聲請補發或
    更換印鑑，則其亦涉有幫助被告與阿文等人常業詐欺之罪嫌；而其餘上開扣案存
    摺名義人戊○○、庚○○、巳○○、子○○、卯○○、午○○、丁○○、天○○
    、辰○○、李志信等人如非住居所遷移不明，即是屢傳未到，參以其等扣案之存
    摺及其等帳戶之客戶歷史交易清單顯示，其等帳戶均有多筆被害人被騙款項之匯
    入及並無補發存摺等記錄，而存摺、提款卡、印章等物又屬重要之金融交易依憑
　　之工具，自堪認上開存摺名義人戊○○等人亦至少有涉及幫助被告與阿文等人常
    業詐欺之罪嫌，職是，上開扣案之存摺、提款卡與印章等物，應屬犯人甲○○等
    人所有供犯罪或預備犯罪所用之物，亦堪認定，則未免該等之物再流為犯罪之用
    ，依法該等之物自以宣告沒收為宜，至於扣案之支出明細表二張，僅為單純之支
    出便當、電話費等記帳資料，爰不另予宣告沒收。
三、案外人戊○○、庚○○、巳○○、丙○○、子○○、甲○○、卯○○、午○○、
    丁○○、天○○、辰○○、李志信、李福四郎、林明守、羅明安等人涉有幫助詐
    欺或常業詐欺之罪嫌，尚未經檢察官偵辦，有臺灣台中地方法院檢察署九十四年
    三月二十一日中檢惠海92偵８４９４字第二四一四○號函可稽，故宜由檢察官另
    行偵辦。
據上論斷，應依刑事訴訟法第三百六十九條第一項前段、第三百六十四條、第二百九
十九條第一項前段，刑法第二十八條、第三百四十條、第三十八條第一項第二款，判
決如主文。
本案經檢察官寅○○到庭執行職務。
中      華      民      國　    九十四     年     五      月     三 　　日
                                臺灣高等法院臺中分院刑事第七庭
                                      審判長法　官　林　榮　龍
                                      　　　法　官　許　秀　芬
                                      　　　法　官  林　宜　民
右正本證明與原本無異。
如不服本判決應於收受送達後十日內向本院提出上訴書狀，其未敘述上訴之理由者並
得於提起上訴後十日內向本院補提理由書（均須按他造當事人之人數附繕本）。
　　　　　　　　　　　　　　　　　　　　　　書記官  陳　美　利
中      華      民      國　    九十四     年     五      月     三 　　日
附錄本案論罪科刑法條全文：
中華民國刑法第三百四十條：
以犯第三百三十九條之罪為常業者，處一年以上七年以下有期徒刑，得併科五萬元以
下罰金。
附表：被害人受詐騙之金額一覽表（金額為新臺幣）
┌──┬─────┬───────────┬────────────┬──────┐
│編號│姓　　　名│ 匯　　款　　金　　額 │ 匯入之金融機構帳戶名稱 │　匯款日期  │
├──┼─────┼───────────┼────────────┼──────┤
│一  │丑○○    │八萬元       　　　　 │戊○○郵局帳戶          │4.４      │
│    │          │             　　　　 │局號0000000             │            │
│    │          │              　　　　│帳號0000000             │            │
│    │          ├───────────┼────────────┼──────┤
│    │          │五萬六千一百元　　　　│同右                    │4.８      │
│    │          ├───────────┼────────────┼──────┤
│    │          │十四萬元    　　　　  │同右                    │同右│
│    │          ├───────────┼────────────┼──────┤
│    │          │八十四萬八千元　　　　│庚○○郵局帳戶          │4.１０　    │
│    │          │              　　　　│局號0000000             │            │
│    │          │             　　　　 │帳號0000000             │            │
│    │          ├───────────┼────────────┼──────┤
│    │          │二十萬元     　　　　 │同右                    │4.　    │
│    │          ├───────────┼────────────┼──────┤
│    │          │六十萬元     　　　　 │同右                    │4.　    │
│    │          ├───────────┼────────────┼──────┤
│    │          │三十八萬五千元　　　　│同右                    │同右        │
├──┼─────┼───────────┼────────────┼──────┤
│二  │癸○○    │五萬元       　　　　 │巳○○郵局帳戶          │4.　    │
│    │          │             　　　　 │局號0000000             │            │
│    │          │              　　　　│帳號0000000             │            │
│    │          ├───────────┼────────────┼──────┤
│    │          │六萬二千元   　　　　 │同右                    │4.　    │
│    │          ├───────────┼────────────┼──────┤
│    │          │六萬元       　　　　 │同右                    │4.　　  │
│    │          ├───────────┼────────────┼──────┤
│    │          │四萬元       　　　　 │同右                    │4.　    │
│    │          ├───────────┼────────────┼──────┤
│    │          │四萬元        　　　　│同右                    │4.　    │
│    │          ├───────────┼────────────┼──────┤
│    │          │五萬六千元    　　　　│李福四郎郵局帳戶  │4.　    │
│    │          │             　　　　 │局號0000000             │            │
│    │          │              　　　　│帳號0000000             │            │
├──┼─────┼───────────┼────────────┼──────┤
│三  │戌○○    │六萬二千元   　　　　 │巳○○郵局帳戶          │4.１      │
│    │          │             　　　　 │局號0000000             │            │
│    │          │              　　　　│帳號0000000             │            │
│    │          ├───────────┼────────────┼──────┤
│    │          │五萬元        　　　　│同右                    │4.１      │
│    │          ├───────────┼────────────┼──────┤
│    │          │七萬五千元    　　　　│同右                    │同右        │
│    │          ├───────────┼────────────┼──────┤
│    │          │三萬五千元   　　　　 │同右          │4.２      │
│    │          ├───────────┼────────────┼──────┤
│    │          │二十萬四千元 　　　　 │同右                    │4.３　    │
│    │          ├───────────┼────────────┼──────┤
│    │          │五萬元        　　　　│同右                    │同右        │
│    │          ├───────────┼────────────┼──────┤
│    │          │一萬六千元    　　　　│同右                    │4.４      │
│    │          ├───────────┼────────────┼──────┤
│    │          │二十萬元              │同右                    │4.８      │
├──┼─────┼───────────┼────────────┼──────┤
│四  │未○○    │六萬二千零八十元　　　│林明守郵局帳戶          │3.７      │
│    │          │                　　　│局號0000000             │            │
│    │          │                　　　│帳號0000000             │            │
│    │          ├───────────┼────────────┼──────┤
│    │          │五萬元        　　　  │同右                    │3.　    │
│    │          ├───────────┼────────────┼──────┤
│    │          │四萬元         　　　 │高慶棟郵局帳戶          │3.　　　│
│    │          │                　　　│局號0000000             │            │
│    │          │                　　　│帳號0000000             │            │
│    │          ├───────────┼────────────┼──────┤
│    │          │一萬元         　　　 │丙○○郵局帳戶          │4.１０　    │
│    │          │                　　　│局號0000000             │            │
│    │          │                      │帳號0000000             │            │
│    │          ├───────────┼────────────┼──────┤
│    │          │十三萬四千三百三十元│同右                    │4.　    │
│    │          ├───────────┼────────────┼──────┤
│    │          │十五萬元              │同右                    │同右        │
├──┼─────┼───────────┼────────────┼──────┤
│五  │酉○○    │十八萬元              │羅文安郵局帳戶          │4.　    │
│    │          │                      │局號0000000             │            │
│    │          │                      │帳號0000000             │            │
│    │          ├───────────┼────────────┼──────┤
│    │          │十八萬三千六百元      │同右                    │4.　    │
│    │          ├───────────┼────────────┼──────┤
│    │          │十萬元                │巳○○郵局帳戶          │4.　    │
│    │          │                      │局號0000000             │            │
│    │          │        │帳號0000000             │            │
│    │          ├───────────┼────────────┼──────┤
│    │          │一百五十萬元          │子○○郵局帳戶          │4.　    │
│    │          │                      │局號0000000             │            │
│    │          │                      │帳號0000000             │            │
├──┼─────┼───────────┼────────────┼──────┤
│六  │辛○○    │六萬二千零八十元      │丙○○郵局帳戶          │3.　    │
│    │          │                      │局號0000000             │            │
│    │          │                      │帳號0000000             │            │
│    │          ├───────────┼────────────┼──────┤
│    │          │五萬元                │同右                    │4.１      │
│    │          ├───────────┼────────────┼──────┤
│    │          │六萬元                │同右                    │4.２      │
│    │          ├───────────┼────────────┼──────┤
│    │          │二萬元                │同右                    │同右        │
│    │          ├───────────┼────────────┼──────┤
│    │          │二萬五千元            │同右                    │4.３      │
│    │          ├───────────┼────────────┼──────┤
│    │          │六萬七千四百元        │同右                    │4.　    │
│    │          ├───────────┼────────────┼──────┤
│    │          │二萬五千四百元        │同右                    │4.　    │
│    │          ├───────────┼────────────┼──────┤
│    │          │一萬五千元            │同右                    │4.　    │
├──┼─────┼───────────┼────────────┼──────┤
│七  │乙○○│六萬二千零八十元      │甲○○郵局帳戶          │4.　    │
│    │（王國明）│                      │局號0000000             │            │
│    │          │                      │帳號0000000             │            │
│    │          ├───────────┼────────────┼──────┤
│    │          │十七萬五千元          │同右                    │同右        │
│    │          ├───────────┼────────────┼──────┤
│    │          │五萬元                │同右                    │同右        │
├──┼─────┼───────────┼────────────┼──────┤
│八  │亥○○    │一萬二千零八十元      │同右                    │4.８      │
├──┼─────┼───────────┼────────────┼──────┤
│九  │壬○○    │六萬二千零八十元      │同右                    │4.２      │
│    │          ├───────────┼────────────┼──────┤
│    │        │五萬元                │卯○○郵局帳戶          │4.９      │
│    │          │                      │局號0000000             │            │
│    │          │                      │帳號0000000             │            │
│    │          ├───────────┼────────────┼──────┤
│    │          │二十五萬九千四百九十元│同右                    │4.　    │
│    │          ├───────────┼────────────┼──────┤
│    │          │四十萬九千四百九十元  │甲○○誠泰銀行台南分行  │同右        │
│    │          │                      │帳號000000000000        │            │
│    │          ├───────────┼────────────┼──────┤
│    │          │五十六萬元            │卯○○郵局帳戶          │4.　    │
└──┴─────┴───────────┴────────────┴──────┘
                                                                     Ｒ
